臺灣士林地方法院刑事判決　　　　　　94年度交簡上字第27號
上　訴　人　臺灣士林地方法院檢察署檢察官
被　　　告　甲○○
上列上訴人因業務過失傷害案件，不服本院中華民國93年12月27
日士林簡易庭93年度士交簡字第1679號第一審判決（聲請簡易判
決處刑案號：93年度偵字第4156號），提起上訴，本院管轄之第
二審合議庭判決如下：
    主  文
上訴駁回。
    事實及理由
一、本案經本院審理結果，認第一審判決被告係犯刑法第284 條
    第2 項前段之業務過失傷害罪，判處有期徒刑5 月，如易科
    罰金以300 元折算1 日，其認事用法均無不合，量刑亦屬妥
    適，應予維持，並引用第一審判決書記載之事實、證據及理
    由（如附件）。
二、檢察官之上訴意旨雖略以：本案被告犯後猶飾詞狡辯、掩飾
    犯行，顯無悔意，亦不與告訴人達成賠償之和解，原審僅判
    處被告有期徒刑5 月，顯然過輕，不足以生恫嚇之效果，請
    撤銷原判決，從重量處云云。經查：
  (一)按量刑輕重，係屬事實審法院得依職權自由裁量之事項，苟
    已斟酌刑法第57條各款所列情狀而未逾越法定刑度，不得遽
    指為違法（最高法院75年度臺上字第7033號判例參照）；且
    在同一犯罪事實與情節，如別無其他加重或減輕之原因，下
    級審量定之刑，亦無過重或失輕之不當情形，則上級審法院
    對下級審法院之職權行使，原則上應予尊重，此有最高法院
    85年度臺上字第2446號裁判意旨可資參酌。
  (二)刑法第284 條第2 項前段業務過失傷害罪之法定本刑為1 年
    以下有期徒刑、拘役或1000元以下罰金。原審判決依具體個
    案認定事實，並審酌被告過失程度、告訴人受有右側臉部、
    肩部、胸部、足部、前臂後側、左側足部挫擦傷等傷害及被
    告肇事後留在現場向前往處理車禍之警員自首犯罪、犯罪後
    尚未與告訴人達成民事和解等一切情狀，量處有期徒刑5 月
    ，如易科罰金，以300 元折算1 日，依前揭最高法院判例及
    裁判要旨，尚難認原審量刑有違法之情事。
三、綜上所述，原審判決適用刑法第284 條第2 項前段、第62條
    前段、第41條第1 項，罰金罰鍰提高標準條例第1 條前段、
    第2 條之規定，逕以簡易判決量處有期徒刑5 月，並諭知易
    科罰金之折算標準，其認事用法均無不合，量刑亦稱妥適，
    是上訴意旨指摘原判決量刑過輕，為無理由，應予駁回。
據上論斷，應依刑事訴訟法第455 條之1 第1 項、第3 項、第
368 條、第373 條，判決如主文。
本案經檢察官簡志龍到庭執行職務
中　　華　　民　　國　　94　　年　　8 　　月　　8 　　日
                  刑事第五庭審判長法　官  洪英花
                                  法  官  李育仁
                                  法  官  李昆霖
以上正本證明與原本無異。
本件不得上訴。
                                  書記官  陳佳伶
中　　華　　民　　國　　94　　年　　8 　　月　　10　　日
